臺灣高等法院刑事裁定
109年度抗字第1366號
抗  告  人
即  受刑人  簡廷維


上列抗告人即受刑人因聲請撤銷緩刑案件，不服臺灣新北地方法
院中華民國109年7月2日裁定（109年度撤緩字第165號），提起
抗告，本院裁定如下：
    主  文
抗告駁回。                                             
    理  由
一、原裁定意旨略以：抗告人即受刑人簡廷維因竊盜案件，經臺
    灣臺北地方法院以108年度審簡字第2295號判決判處有期徒
    刑4月、6月，應執行有期徒刑9月，如易科罰金，以新臺幣
    （下同）2千元折算1日，緩刑4年（緩刑期間：民國109年2
    月7日至113年2月6日），緩刑期間付保護管束，應完成法治
    教育課程16次，並向檢察官指定之政府機關、政府機構、行
    政法人、社區或其他符合公益目的之機構或團體提供180小
    時之義務勞務，且應依附表所示方式給付告訴人詹鈺珊損害
    賠償，並應支付公庫6萬元，支付方式如下：自109年3月1日
    起按月向公庫支付2千元，至全部支付完畢為止，而於109年
    2月7日確定在案。然抗告人迄今未依附表編號1、2所示期限
    、方式給付2萬元、2萬元、1萬元給告訴人等情，業據抗告
    人於原審訊問時供認在卷，並有臺灣臺北地方法院上開刑事
    簡易判決及本院被告前案紀錄表在卷可參。是抗告人已有違
    反上開刑事簡易判決依刑法第74條第2項第3款所定上開緩刑
    條件即應依附表編號1、2所示方式、期限給付告訴人財產上
    損害賠償之情形，應堪認定。抗告人雖辯稱：因為新冠肺炎
    疫情，所以我沒有工作，就未支付給告訴人云云，且抗告人
    於原審109年7月1日訊問程序後雖即匯款2萬元至告訴人指定
    之帳戶，以履行上開緩刑條件，有中國信託自動櫃員機交易
    明細表在卷可查。惟依上開刑事簡易判決所載，上開緩刑條
    件既係依抗告人與告訴人之協議所定，且抗告人並未對上開
    刑事簡易判決提起上訴，致該判決因而確定，可徵抗告人已
    折服上開刑事簡易判決，並對上開緩刑條件予以認同，亦有
    能力履行，其明知應遵期履行上開緩刑條件，卻未於原審10
    9年7月1日訊問程序前依附表編號1、2所示方式、期限給付
    財產上損害賠償給告訴人，其已拖欠各期款項至少有2個多
    月以上，又其於原審訊問時自承並未將上開辯稱之情形告知
    告訴人，則其既未將其難處告知告訴人，亦未與告訴人協商
    是否可以延期付款，導致告訴人必須屢次催促其付款，結果
    其竟置之不理，有原審公務電話紀錄表在卷可佐，直到聲請
    人聲請撤銷緩刑，原審傳喚其表示意見時，其才知道事情嚴
    重性而籌錢付款，足認其於原審傳喚前根本無心付款。是以
    ，其故意且無正當事由不履行上開緩刑條件，違反情節重大
    ，亦無從再預期抗告人猶能恪遵相關法令規定至明，顯見原
    宣告之緩刑難收其預期效果，而有執行刑罰之必要，是臺灣
    新北地方檢察署檢察官聲請撤銷抗告人之緩刑宣告，核與刑
    法第75條之1第1項第4款並無不合，自應撤銷抗告人所受之
    緩刑宣告等語。
二、抗告意旨略以：抗告人確有把握緩刑宣告之機會，但因武漢
    肺炎疫情失去工作，致無法償還告訴人剩下的3萬元，並非
    避不見面，抗告人會在109年7月31日前匯到告訴人帳戶，希
    望能繼續給予緩刑宣告。爰請撤銷原裁定，更為適當之裁定
    云云。
三、按刑法第74條第2項第3款規定，緩刑宣告，得斟酌情形，命
    犯罪行為人向被害人支付相當數額之財產或非財產上之損害
    賠償；又受緩刑之宣告而有違反刑法第74條第2項第1款至第
    8款所定負擔情節重大者，足認原宣告之緩刑難收其預期效
    果，而有執行刑罰之必要者，得撤銷其宣告，刑法第75條之
    1第1項第4款亦有明定。稽以緩刑制度設計之本旨，主要在
    鼓勵惡性較輕微之犯罪行為人或偶發犯、初犯得適時改過，
    以促其遷善，復歸社會正途。然犯罪行為人經宣告緩刑後，
    若有具體事證足認其不因此而有改過遷善之意，自不宜給予
    緩刑之寬典。前開刑法第75條之1所謂「情節重大」之要件
    ，當從受判決人是否自始真心願意接受緩刑所定負擔，或其
    於緩刑期間顯有履行緩刑所定負擔之可能，卻隱匿或處分其
    財產、故意不履行、無正當事由拒絕履行或顯有逃匿之虞等
    情事而言，考量受判決人未履行條件情形與被害人所受損害
    間，依比例原則綜合衡酌原宣告之緩刑是否難收其預期之效
    果，而確有執行刑罰之必要，資以決定該緩刑宣告是否應予
    撤銷。
四、經查：
  ㈠抗告人前因竊盜案件，經臺灣臺北地方法院以108年度審簡字
    第2295號判處有期徒刑4月、6月，應執行有期徒刑9月，如
    易科罰金，均以2千元折算1日，緩刑4年，緩刑期間付保護
    管束，應完成法治教育課程16次，並向檢察官指定之政府機
    關、政府機構、行政法人、社區或其他符合公益目的之機構
    或團體提供180小時之義務勞務，且應依附表所示方式給付
    告訴人損害賠償，並支付公庫6萬元，給付方式如下：自109
    年3月1日起按月向公庫支付2千元，至全部支付完畢為止，
    並於109年2月7日確定，有上開判決及本院被告前案紀錄表
    在卷可按。因此，抗告人既與告訴人達成上開和解，經法院
    認其尚能知所警惕，且有履行和解內容以賠償告訴人之真意
    ，始給予抗告人緩刑之宣告，並將上揭和解內容列為緩刑所
    定之負擔，俾促抗告人改過遷善及兼顧告訴人權益。是法院
    既已給予抗告人緩刑之寬厚處分，則抗告人自當戮力履行和
    解條件，且上揭和解條件無非係抗告人考量自身經濟狀況、
    清償能力後所為之承諾，則依該和解條件所課與抗告人之緩
    刑負擔，經核亦無任何不當可言。
  ㈡惟抗告人明知應遵期履行上開緩刑負擔，卻未依附表編號1、
    2所示方式、期限給付財產上損害賠償給告訴人，經告訴人
    屢次催促其付款，其竟仍置之不理，直至臺灣新北地方檢察
    署檢察官聲請撤銷緩刑，原審傳喚其到庭表示意見時，其始
    知事情嚴重性而籌錢付款，足認其於原審傳喚前根本無心付
    款，亦經本院核閱該案執行及原審卷宗無訛。雖抗告人以其
    因新冠肺炎失去工作，致無法償還告訴人剩餘之3萬元，會
    在109年7月31日前匯到告訴人帳戶等語置辯。然抗告人果在
    意法院先前給予之緩刑宣告、真有履行緩刑所定負擔之意，
    縱因事後有突發之情事發生，致無法如期還款時，仍應主動
    與告訴人聯繫或徵求同意先行支付部分款項等方式解決問題
    ，以示其誠意與展現負責任之態度為是。詎抗告人不思此為
    ，不僅未依上揭緩刑所定負擔按期履行，迄面臨是否撤銷緩
    刑宣告之調查時，僅以上揭情詞置辯，猶未提出相關還款證
    明或情事有所變更之資料，顯見抗告人並未積極面對後續賠
    償事宜而逃避責任之心態。是抗告人於受緩刑宣告之利益後
    ，本應信守承諾，履行給付告訴人損害賠償之義務，竟違背
    其依自身經濟能力所為之付款承諾，罔顧法院給予緩刑宣告
    之機會，未於法院判決所諭知之期限內遵期賠償告訴人，復
    衡酌抗告人僅給付最初之1期金額，迄今未再給付任何款項
    給告訴人，有本院公務電話查詢紀錄表在卷可按，可知抗告
    人亦仍未依其抗告意旨所稱之「109年7月31日前」給付款項
    ，且可見其於原審訊問時所稱：（問：你總共還有3萬元需
    要支付，你要如何處理？）我要分兩個月，各1萬5千元，第
    1期109年8月10日，第2期109年9月10日，我現在工作已經穩
    定了，可以支付云云（原審卷第37頁），亦全然未能兌現履
    行，其所稱願意支付云云，無非僅係拖延之詞，兼以其已給
    付金額佔應給付之總額仍未及一半，足徵其自始應即無履行
    上揭緩刑所定負擔之真意，僅係藉此欲換得緩刑之宣告，其
    僥倖心態誠屬可議，故其違反刑法第74條第2項第3款所定負
    擔，情節確屬重大，經斟酌比例原則，已足認原宣告之緩刑
    難收其預期效果，而有執行刑罰之必要，其徒以前詞抗告，
    洵非可採。
五、綜上所述，原審依檢察官之聲請撤銷其緩刑之宣告，核無不
    合。抗告人提起本件抗告，為無理由，應予駁回。
據上論斷，應依刑事訴訟法第412條，裁定如主文。
中　　華　　民　　國　　109 　年　　9 　　月　　28　　日
　　　　　　　　　刑事第十五庭  審判長法　官  劉興浪
　　　　　　　　　　　　　　　　　    法　官  古瑞君
　　　　　　　　　　　　　　　　　    法　官  陳信旗
以上正本證明與原本無異。
不得再抗告。
                                      書記官  董佳貞
中　　華　　民　　國　　109 　年　　9 　　月　　28　　日
　　　　　　　　　　　　　　　　　　　
附表  編號 緩刑負擔  1 簡廷維應給付告訴人詹鈺珊新臺幣4萬元（即107年9月24日失竊之金項鍊1條4錢、107年11月1日失竊之手鐲3錢，兩造協議折成新臺幣共4萬元），給付方式如下：109年2月20日及109年3月10日各給付新臺幣2萬元，如有一期未付，視為全部到期，並匯入告訴人指定之帳戶。  2 簡廷維應於109年4月10日給付告訴人新臺幣1萬元（即108年1月9日失竊之新臺幣1萬元），並匯入告訴人指定之帳戶。  3 簡廷維應返還108年1月9日偷竊之攝影機記憶卡1只給告訴人（交付時間、方式由執行檢察官指定）。